臺灣南投地方法院民事裁定
111年度法字第3號
聲  請  人  李鎮樟  

代  理  人  熊其娟  

上列聲請人聲請變更財團法人親愛音樂文化基金會捐助章程，本
院裁定如下：            
    主  文
財團法人親愛音樂文化基金會捐助章程第六條至第十七條，准予
變更如附件即財團法人親愛音樂文化基金會捐助章程第三次修定
對照表「捐助章程修訂後條文」欄所示。
其餘聲請駁回。
程序費用新臺幣壹仟元由聲請人負擔。
    理  由
一、按財團之組織及其管理方法，由捐助人以捐助章程或遺囑定
    之；捐助章程或遺囑所定之組織不完全，或重要之管理方法
    不具備者，法院得因主管機關、檢察官或利害關係人之聲請
    ，為必要之處分；又為維持財團之目的或保存其財產，法院
    得因捐助人、董事、主管機關、檢察官或利害關係人之聲請
    ，變更其組織，民法第62條、第63條分別定有明文。從而，
    依民法第62條規定聲請法院就捐助章程為必要之處分者，以
    財團之組織不完全，或重要之管理方法不具備為要件；依民
    法第63條規定為聲請者，係為維持財團之目的或保存其財產
    ，而聲請變更財團之組織。而所謂「財團之組織不完全」者
    ，例如：財團內部之董事會或監察人之組織不完全者是；所
    謂「重要之管理方法者」，例如：董監事之任免方式、董事
    會執行事務之決議方法及財團財產之管理方法等是，如不屬
    於上述事項之章程變更，則祇需取得目的事業主管機關之許
    可，即可聲請該管法院辦理變更登記。故財團法人辦理章程
    變更事宜時，應依上述規定，或祇需取得目的事業主管機關
    之許可，或向法院聲請為必要之處分或變更其組織之裁定，
    因其事項之不同，而為不同之聲請程序。
二、聲請意旨略以：聲請人為財團法人親愛音樂文化基金會捐助
    章程之董事長，該財團法人於民國107年6月2日經南投縣政
    府文化局核備設立，並經本院於107年9月26日核准發給法人
    登記證書。又財團法人親愛音樂文化基金會於110年12月2日
    經第一屆第八次董事會決議通過修正捐助章如附件「捐助章
    程修訂後條文」欄所示第6條至第19條，爰依民法第62條、
    第63條之規定，請求裁定准為變更。
三、經查：
  ㈠聲請人主張之上揭事實，業據其提出財團法人親愛音樂文化
    基金會財團法人登記證書、110年12月2日第一屆第八次董事
    會會議紀錄暨捐助章程修正條文對照表、新舊捐助章程各1 
    份為證，自堪信為真實。本院依非訟事件法規定，徵詢主管
    機關南投縣政府之意見，該部函復上開捐助章程修正乙案，
    業已查核變更章程事宜並已驗印等語，此有南投縣政府111
    年3月10日府授文推字第1110057229號附卷可參。
  ㈡本院參酌聲請人為財團法人親愛音樂文化基金會董事長，係
    利害關係人，其聲請准予變更財團法人親愛音樂文化基金會
    捐助章程如附件「捐助章程修訂後條文」欄所示第6條至第1
    7條，此部分條文之變更，或屬完備財團之組織及其重要管
    理方法，或為維持財團之目的及保存其財產，與該財團法人
    設立之目的及財團法人法之立法精神並無違背，且與民法有
    關法人之規定亦無牴觸，其聲請變更章程，尚無不合，應予
    准許。
  ㈢至聲請人聲請准予變更如附件「捐助章程修訂後條文」欄所
    示其餘條文部分，第18條係依財團法人法之規定，明定法人
    訂定捐助章程之年、月、日，第19條係明定施行程序，則核
    上開條文之變更，均難認與該財團法人「組織不完全」、「
    重要管理方法不具備」、「維持財團之目的或保存其財產」
    有關。是聲請人此部分之聲請，均與民法第62條、第63條規
    定之要件不符，尚難准許，應駁回之。
四、依非訟事件法第21條第1 項前段、第24條第1 項，裁定如主
    文。 
中　　華　　民　　國　　111 　年　　3 　　月　　15　　日
                  民事第二庭  法　官　鄭順福
以上正本係照原本作成。
如不服本裁定應於送達後10日內向本院提出抗告狀，並繳納抗告
費新臺幣1,000元。
中　　華　　民　　國　　111 　年　　3　　 月　　15　　日
                              書記官  施涵雯